# 企业分立

提问人：wx_5a9765cdac84 时间：2023-01-04 14:13:
关于存续分立：A公司资产 3000 万，负债 1000 万，实收资本 1000 万，资本公积 300 万，未分配利润 700 万。分立成A和B,,资产和负债一起分立，分立出去的B 公司，资产 1000 万，负债500 万。可以确认实收资本 500 万吗？

回答人：chenyiwei
理论上可以，只要满足分立后存续企业的注册资本、实收资本之和不高于分立前原企业的注册资本和实收资本即可。